【裁判字號】    97,交聲,278
【裁判日期】    970904
【裁判案由】    聲明異議
【裁判全文】
臺灣屏東地方法院交通事件裁定         97年度交聲字第278號
原處分機關  交通部公路總局高雄區監理所屏東監理站
異  議  人
即受處分人  甲○○
上列異議人因違反道路交通管理處罰條例案件，對於交通部公路
總局高雄區監理所屏東監理站民國97年7 月10日所為之處分（原
處分案號：屏監違字第裁82-V00000000號、屏監違字第裁82-V00
000000號），聲明異議，本院裁定如下：
    主  文
異議駁回。
    理  由
一、原處分意旨略以：異議人即受處分人甲○○於民國97年1 月
    20日18時35分許，駕駛車牌號碼VN-2937 號自用一般小貨車
    行經屏東市○○路○ 段5 號前，因有於一般道路行車發生故
    障無法行駛，不設法移置於無礙交通之處，因而肇事致人受
    傷之違規情事，為警製單舉發，嗣原處分機關認異議人有上
    開違規情形，分別依道路交通管理處罰條例第59條、第61條
    第3 項規定，各裁處異議人罰鍰新臺幣（下同）1,500 元、
    並記違規點數3 點等語。
二、異議人則以：伊因車輛故障，遂將原行駛於快車道上之車輛
    停放在機車道上，伊停妥正準備下車將車輛推至無阻礙交通
    處之際，即遭後方機車追撞，根本無時間下車放置警告標示
    ，為此聲明異議，求為撤銷為處分云云。
三、按汽車駕駛人，駕駛汽車發生故障不能行駛，不設法移置於
    無礙交通之處，或於移置前，未依規定在車輛前、後適當距
    離樹立車輛故障標誌或事後不除去者，處1,500元以上3,000
    元以下罰鍰；又汽車駕駛人，違反道路交通安全規則，因而
    肇事致人受傷者，處違規點數3 點，道路交通管理處罰條例
    第59條、61條第3 項分別定有明文。經查，異議人於97年1
    月20日18時35分許，駕駛車牌號碼VN-2937 號自用一般小貨
    車行經屏東市○○路○ 段5 號前，因有於一般道路行車發生
    故障無法行駛，將其所有之故障車輛停放於該地之機車道，
    竟不設法移置於無礙交通之處，因而肇事致人受傷之情，除
    異議人業於本院審理時所自承（本院卷第36頁），復有屏東
    縣警察局舉發違反道路交通管理事件通知單（本院卷第10頁
    ）、違反道路交通管理事件裁決書（本院卷第7 至8 頁）各
    2 紙、車輛肇事報告表1 件（本院卷第21頁）在卷可稽，前
    開情事應可認定。
四、至異議人雖辯稱：伊未及下車置放三角警告標示即發生本件
    事故云云。惟查，據異議人於警詢時供稱：「因故障停於肇
    事地點的機車道，約過15秒鐘後，一部JW8-391 號機車就撞
    上我車的後方」等語（本院卷第25頁），可見異議人尚有一
    定之時間足以下車樹立故障標誌之情，已無疑義，是其辯稱
    無法下車樹立故障標誌云云，顯為卸責之詞，委不足採；此
    外復有原舉發機關之函文、車輛肇事報告表、道路交通事故
    現場圖、道路交通事故調查報告表(一)、(二)、屏東縣警察局道
    路交通事故初步分析研判表各1 件、道路交通事故照片12張
    在卷可稽，是異議人確有前開違反道路交通安全規則肇事致
    人受傷之違規情事，應堪認定。
五、綜上所述，本件異議人確有上開違規情事，從而，原處分機
    關分別依道路交通管理處罰條例第59條、第61條第3 項裁處
    受處分人罰鍰1,50 0元，併記違規點數3 點，核無違誤，本
    件異議為無理由，應予駁回。
六、應依道路交通案件處理辦法第19條規定，裁定如主文。
中    華    民    國    97    年    9     月    4     日
                  交通法庭      法  官  黃國永
以上正本證明與原本無異。
如不服本裁定應於收受送達後5 日內向本院提出抗告書狀敘述抗
告之理由抗告於臺灣高等法院高雄分院。
中    華    民    國    97    年    9     月    4     日
                                書記官  唐淑嫻


司法院資訊處製作；財團法人民間司法改革基金會備份。
